---
title: "DOCUMENTADIÓN DE CSV"
author: "ANA ESBEIDY CERVANTES ACOSTA"
date: "`r Sys.Date()`"
output:
  html_document:
    toc: true
    toc_depth: 5
    toc_float: 
      collapsed: false
      smooth_scroll: true
    number_sections: true
    theme: readable
    highlight: haddock
    df_print: paged
    code_folding: show
    
---

```{r setup, include=FALSE}
knitr::opts_chunk$set(echo = TRUE)
library(dplyr)
library(tidyr)
library(ggplot2)

datos <- read.csv("C:/Users/ESBEIDY/Documents/Leguaje r/editada_calificaciones_alumnos.csv")

```

## ESTRUCTURA DEL DOCUMENTO CSV {.tabset .tabset-fade .tabset-pills}

A continuación se muestra el contenido y las operaciones que se van a realizar en el documento CSV por medio de R

### Nombre del documento CSV

> editada_calificaciones_alumnos

(tab content)

### Resumen del documento CSV

(tab content)

```{r echo=FALSE}
summary(datos)
```

### Contenido del documento CSV

```{r echo=FALSE}
(datos)
```

### Campos del archivo CSV
```{r echo=FALSE}
colnames(datos)
```

#### Número de registros
```{r echo=FALSE}
nrow(datos)
```

```{r}
# Transformar el data frame al formato largo
datos_largos <- datos %>%
  pivot_longer(cols = starts_with("Mat_"), names_to = "Materia", values_to = "Calificacion")

```

## Gráfica de calificaciones

### Gráfica con ggplot

A continuación se muestran las calificaciones por alumno

```{r pressure, echo=TRUE, warning=FALSE}

# Crear la gráfica de barras para las 2 calificaciones de cada alumno
ggplot(data = datos_largos, aes(x = NombreCompleto, y = Calificacion, fill = Materia)) +
  geom_bar(stat = "identity", position = position_dodge(), width = 0.7) + # Aumentamos el ancho de las barras 
  labs(x = "Nombre Completo", y = "Calificación", title = "Calificaciones por Alumno y Materia") +
  theme(axis.text.x = element_text(angle = 90, vjust = 0.5, hjust = 1)) + # Ajustar alineación vertical
  scale_fill_manual(values = c("Mat_CalculoIntegral" = "green", "Mat_EstructuraDatos" = "blue")) +
  theme(plot.title = element_text(hjust = 0.5)) +
  theme(axis.text.x = element_text(size = 10, angle = 90, hjust = 1, vjust = 0.5)) + # Alinear nombres más verticalmente
  theme(legend.position = "bottom") +
  scale_x_discrete(expand = expansion(add = c(0.5, 1))) # Agregar más espacio entre los nombres






```


Note that the `echo = FALSE` parameter was added to the code chunk to prevent printing of the R code that generated the plot.
